臺灣板橋地方法院刑事判決　　　　　　　　　　　　九十二年度易字第二五五號
　　公　訴　人　臺灣板橋地方法院檢察署檢察官
　　被　　　告　甲○○
右列被告因傷害案件，經檢察官提起公訴（九十二年度偵字第九三八六號），本院判
決如左：
    主  文
甲○○傷害人之身體，處有期徒刑參月，如易科罰金，以參佰元折算壹日。
    事  實
一、甲○○與乙○○（原名袁嘉玲）原係男女朋友關係，其二人於民國九十一年五月
    十一日之凌晨二時五十分前某時，在甲○○位於臺北縣泰山鄉○○路○段一四二
    巷一弄一號五樓之住處，因細故發生口角爭執，甲○○竟基於傷害犯意，徒手毆
    打乙○○，致乙○○受有右眼眶瘀腫（５Ⅹ５公分）、左臉頰與左頸瘀腫（１０
    Ⅹ１０公分）及鼻樑挫傷併出血等傷害。
二、案經乙○○訴由臺灣板橋地方法院檢察署檢察官偵查起訴。
    理  由
一、訊之被告甲○○固坦承曾於九十一年五月八日晚間在其上開住處打告訴人乙○○
    一巴掌，惟矢口否認有於右揭時地傷害告訴人之情事，辯以九十一年五月十日晚
    間下班後都在財團法人長庚紀念醫院林口分院（下稱為林口長庚醫院）照顧正在
    十一日凌晨在住處毆打告訴人云云。惟查：右揭犯罪事實，迭據告訴人乙○○於
    警詢、偵查及本院審理中指述綦詳，復有告訴人提出之行政院衛生署臺北醫院（
    下稱為臺北醫院）診斷證明書乙份可為佐證，其上所載告訴人受傷之內容並經本
    院向該醫院函詢告訴人當時就診情形查證無誤，有臺北醫院九十三年五月二十六
    日北醫歷字第三七七四號函及所附病歷影本在卷可稽。被告雖否認告訴人所受該
    等傷害係伊造成，並以前開情詞置辯，惟被告於九十二年五月二十八日接受檢察
    官訊問時即已自承於九十一年五月十一日在其住處打告訴人一巴掌及壓在告訴人
    身上，告訴人因而流鼻血並感不適等語明確（參九十二年度偵字第九三八六號偵
    查卷第二十八頁），則其嗣在本院審理時改異前詞辯稱係於九十一年五月八日打
    告訴人一巴掌云云，前後供述不一，所辯是否屬實殊值存疑。且告訴人所受傷害
    均集中於顏面部位，傷害種類均為瘀腫及挫傷並有鼻部出血情形，已如前述，此
    與被告於偵查中所述攻擊告訴人頭部及告訴人因而流鼻血之情形亦為合致；參以
    告訴人於本院審理中指稱本件案發時其女兒袁詩弦已於林口長庚醫院住院數日等
    語，此亦與林口長庚醫院函覆表示袁詩弦係於九十一年五月八日至同年五月十三
    日因肺炎而在該院住院治療之情形吻合，有該院九十二年十月二十三日九二長庚
    院法字第一二三三號函存卷可據。綜上各項事證，核與告訴人所為被告犯行之指
    述及被告偵查中自承與告訴人發生爭執之情形相符，堪信屬實；而被告所為置辯
    則存有先後所述不一之顯然瑕疵，諒屬事後圖卸之詞，無足採信，應以其偵查中
    之供述較為可採。從而本件事證明確，被告如事實欄所載之犯行堪為認定，應予
    依法論科。
二、核被告甲○○所為，係犯刑法第二百七十七條第一項之傷害罪。公訴人雖具體求
    處被告有期徒刑六月，惟刑事審判旨在實現刑罰權分配之正義，故法院對於有罪
    被告之科刑，應符合罪刑相當之原則，使輕重得宜，罪當其罪，以契合社會之法
    律感情，此所以刑法第五十七條明定科刑時應審酌一切情狀，尤應注意該條各款
    所列事項以為科刑輕重之標準，本院審酌被告並無犯罪前科，有臺灣高等法院檢
    察署刑案紀錄簡覆表在卷足按，素行非劣，其僅因細故即毆打告訴人，動機固有
    可訾，然以徒手方式而為傷害，其手段尚非惡劣，而被害人因而受有傷害雖屬不
    幸，然所受傷害為三處瘀腫及挫傷，情形容非嚴重，及被告犯罪後之態度等一切
    情狀，認以科處有期徒刑三月為適當，爰量處如主文所示之刑，並諭知易科罰金
    之標準，以資儆懲。
據上論斷，應依刑事訴訟法第二百九十九條第一項前段、刑法第二百七十七條第一項
、第四十一條第一項前段、罰金罰鍰提高標準條例第一條前段，第二條，判決如主文
。
本案經檢察官丙○○到庭執行職務。
中　　　華　　　民　　　國　　　九十三　　　年　　　七　  　月　　九　　日
                                  臺灣板橋地方法院刑事第五庭
                                      審判長法　官  林  春  長
                                            法  官  崔  玲  琦
                                            法  官  楊  博  欽
右正本證明與原本無異。
如不服本判決，應於判決送達後十日內，向本院提出上訴狀。
                                            書記官  曾  美  滋
中　　　華　　　民　　　國　　　九十三　　　年　　　七　  　月　　九　　日
附錄本案論罪科刑法條全文：
中華民國刑法第二百七十七條
  傷害人之身體或健康者，處三年以下有期徒刑、拘役或一千元以下罰金。
  犯前項之罪因而致人於死者，處無期徒刑或七年以上有期徒刑；致重傷者，處三年
  以上十年以下有期徒刑。
